【裁判字號】    99,抗,269
【裁判日期】    991230
【裁判案由】    本票裁定
【裁判全文】
臺灣高雄地方法院民事裁定               99年度抗字第269號
抗  告  人  丘善美
相  對  人  澳商澳盛銀行集團股份有限公司台北分公司
法定代理人  經天瑞
代  理  人  楊懷
上列當事人間聲請本票裁定事件，抗告人對於民國99年11月17日
本院99年度司票字第5781號裁定提起抗告，本院裁定如下：
    主  文
抗告駁回。
抗告程序費用新台幣壹仟元由抗告人負擔。
    理  由
一、按執票人向本票發票人行使追索權時，得聲請法院裁定後強
    制執行，票據法第123 條定有明文。又本票執票人依上開法
    條之規定，聲法院裁定及抗告法院之裁定，僅依非訟案件程
    序，以審查強制執行許可與否，並無確定實體上法律關係存
    否之效力，如發票人就票據債務之存否有爭執時，應由發票
    人提起確認之訴，以資解決，有最高法院56年台抗字第714
    號、57年台抗字第76號判例之意旨可參。
二、相對人主張：其執有抗告人於民國93年8 月17日所簽發之本
    票1 紙，並免除作成拒絕證書，詎屆期提示未獲付款，依票
    據法第123 條之規定聲請裁定許可強制執行等情，業據相對
    人提出本票1 紙（下稱系爭本票）為證，原裁定予以准許，
    即無不合。
三、抗告人雖以其向相對人貸款90萬元，然相對人誤貸款金額為
    100 萬元，之後告知抗告人貸款餘額為42萬餘元，經抗告人
    多次聯繫後如今更正餘額為304,338 元，另抗告人曾向相對
    人電詢貸款利率，相對人前稱以年利率百分之12計息，嗣又
    改稱以年利率百分之6 計息，再者，相對人目前仍於抗告人
    帳戶扣繳相關款項，竟仍就系爭本票為請求自屬不當等語提
    起抗告。惟其上開所稱縱為真實，亦屬實體上之爭執，應由
    抗告人另行提起訴訟，以資解決，並非本件非訟程序所得審
    究，是本院許可為本票准予強制執行之裁定，即無不當。故
    抗告人之抗告，為無理由，應予駁回。
四、據上論結，本件抗告為無理由，依非訟事件法第46條、第21
    條第2 項、第24條第1 項，民事訴訟法第495 條之1 第1 項
    、第449 條第1 項、第78條，裁定如主文。
中    華    民    國    99    年    12    月    30    日
                  民事第四庭    審判長法  官  黃宏欽
                                      法  官  楊淑儀
                                      法  官  郭文通
正本係照原本作成。
本裁定不得抗告。
如不服本裁定應於送達後10日內向本院提出再抗告狀，並繳納再
抗告費新台幣1000元。再為抗告應以適用法規顯有錯誤為理由，
並經本院之許可，該許可以原裁定所涉及之法律見解具有原則上
重要性者為限，並應提出委任律師或具有律師資格之人之委任狀
；委任有律師資格者，另應附具律師及格證書及釋明委任人與受
任人有民事訴訟法第466 條之1 第1 項但書或第2 項所定關係之
釋明文書影本。
中    華    民    國    99    年    12    月    30    日
                                      書記官  黃琬婷

司法院資訊處製作；財團法人民間司法改革基金會備份。
